臺灣臺北地方法院刑事判決
110年度審訴字第2162號
公  訴  人  臺灣臺北地方檢察署檢察官
被      告  吳佩鏇




上列被告因詐欺等案件，經檢察官提起公訴（110年度偵字第317
21、32925號）及移送併辦（臺灣士林地方檢察署檢察官110年度
偵字第19243號），被告於準備程序中就被訴事實為有罪之陳述
，經本院告以簡式審判程序之旨，並聽取當事人之意見後，經本
院合議庭裁定，由受命法官獨任行簡式審判程序，並判決如下：
    主      文
吳佩鏇犯如附表所示之罪，各處如附表所示之刑。應執行有期徒
刑壹年肆月。
未扣案之犯罪所得新臺幣肆仟元沒收，於全部或一部不能沒收或
不宜執行沒收時，追徵其價額。
    事實及理由
一、按簡式審判程序之證據調查，不受第159條第1項之限制，刑
    事訴訟法第273條之2定有明文，是於行簡式審判程序之案件
    ，被告以外之人於審判外之陳述，除有其他不得做為證據之
    法定事由外，應認具有證據能力，合先敘明。
二、本件犯罪事實及證據，除起訴書犯罪事實欄一之「附表一」
    、「附表二」及併辦意旨書移請併案審理之犯罪事實欄之「
    附表三」均更正為本判決之附表，起訴書犯罪事實欄一第24
    行「彌道敦」更正為「彌敦道」，第26至28行「渠等以此方
    式掩飾特定犯罪所得之本質、來源及去向，確保詐欺集團取
    得詐騙款項，吳佩鏇並獲得至少新臺幣（下同）4至5千元之
    酬勞」更正為「以此方式製造金流之斷點，而隱匿該犯罪所
    得之去向。吳佩鏇並因而獲得至少新臺幣（下同）4,000元
    之報酬」；併辦意旨書移請併案審理之犯罪事實欄第5至6行
    「基於三人以上詐欺取財及掩飾、隱匿特定犯罪所得之來源
    及去向之犯意聯絡」更正為「基於詐欺及洗錢之犯意聯絡」
    ，第13至14行「以此方式掩飾、隱匿該等款項與犯罪之關聯
    性」更正為「以此方式製造金流斷點，而隱匿該犯罪所得之
    去向」；證據部分補充「內政部警政署111年2月8日警署防
    字第1110062793號函暨其附件莊廷飛馬公中正路郵局帳戶（
    帳號：00000000000000號）熱點詳細列表及截圖1份（見本
    院卷第187至209頁）」及被告吳佩鏇於本院準備程序及審理
    中之自白外，均引用如附件一、附件二所示檢察官起訴書、
    併辦意旨書之記載。
三、應適用之法律及科刑審酌事由
㈠、按洗錢防制法業於民國105年12月28日修正公布，並於106年6
    月28日生效施行（下稱新法）。修正前該法（下稱舊法）將
    洗錢行為區分為將自己犯罪所得加以漂白之「為自己洗錢」
    及明知為非法資金，卻仍為犯罪行為人漂白黑錢之「為他人
    洗錢」兩種犯罪態樣，且依其不同之犯罪態樣，分別規定不
    同之法定刑度。惟洗錢犯罪本質在於影響合法資本市場並阻
    撓偵查，不因為自己或為他人洗錢而有差異，且洗錢之行為
    包含處置（即將犯罪所得直接予以處理）、多層化（即為使
    偵查機關難以追查金流狀況，以迂迴層轉、化整為零之多層
    化包裝方式，掩飾或隱匿特定犯罪所得）及整合（即收受、
    持有或使用他人犯罪所得，使該犯罪所得披上合法之外衣，
    回歸正常金融體系）等各階段行為，其模式不祗一端，上開
    為自己或為他人洗錢之二分法，不僅無助於洗錢之追訴，且
    徒增實務上事實認定及論罪科刑之困擾。為澈底打擊洗錢犯
    罪，新法乃依照國際防制洗錢金融行動工作組織（Financia
    lActionTaskForce，下稱FATF）40項建議之第3項建議，並
    參採聯合國禁止非法販運麻醉藥品和精神藥物公約及聯合國
    打擊跨國有組織犯罪公約之洗錢行為定義，將洗錢行為之處
    置、多層化及整合等各階段，全部納為洗錢行為，而於新法
    第2條規定：「本法所稱洗錢，指下列行為：一、意圖掩飾
    或隱匿特定犯罪所得來源，或使他人逃避刑事追訴，而移轉
    或變更特定犯罪所得。二、掩飾或隱匿特定犯罪所得之本質
    、來源、去向、所在、所有權、處分權或其他權益者。三、
    收受、持有或使用他人之特定犯罪所得。」以求與國際規範
    接軌，澈底打擊洗錢犯罪。又因舊法第3條所規範洗錢犯罪
    之前置犯罪門檻，除該條所列舉特定嚴重危害社會治安及經
    濟秩序之犯罪暨部分犯罪如刑法業務侵占等罪犯罪所得金額
    須在新臺幣（下同）5百萬元以上者外，限定於法定最輕本
    刑為5年以上有期徒刑以上刑之「重大犯罪」，是洗錢行為
    必須以犯上述之罪所得財物或財產上利益為犯罪客體，始成
    立洗錢罪，過度限縮洗錢犯罪成立之可能，亦模糊前置犯罪
    僅在對於不法金流進行不法原因之聯結而已，造成洗錢犯罪
    成立門檻過高，洗錢犯罪難以追訴。故新法參考FATF建議，
    就其中採取門檻式規範者，明定為最輕本刑為6個月以上有
    期徒刑之罪，並將「重大犯罪」之用語，修正為「特定犯罪
    」；另增列未為最輕本刑為6個月以上有期徒刑之罪所涵括
    之違反商標法等罪，且刪除有關犯罪所得金額須在5百萬元
    以上者，始得列入前置犯罪之限制規定，以提高洗錢犯罪追
    訴之可能性。從而新法第14條第1項所規範之一般洗錢罪，
    必須有第3條規定之前置特定犯罪作為聯結，始能成立。例
    如詐欺集團向被害人施用詐術後，為隱匿其詐欺所得財物之
    去向，而令被害人將其款項轉入該集團所持有、使用之人頭
    帳戶，並由該集團所屬之車手前往提領詐欺所得款項，檢察
    官如能證明該帳戶內之資金係本案詐欺之特定犯罪所得，即
    已該當於新法第14條第1項之一般洗錢罪；至若無法將人頭
    帳戶內可疑資金與本案詐欺犯罪聯結，而不該當第2條洗錢
    行為之要件，當無從依第14條第1項之一般洗錢罪論處，僅
    能論以第15條第1項之特殊洗錢罪。至於往昔實務認為，行
    為人對犯特定犯罪所得之財物或利益作直接使用或消費之處
    分行為，或僅將自己犯罪所得財物交予其他共同正犯，祗屬
    犯罪後處分贓物之行為，非本條例所規範之洗錢行為，惟依
    新法規定，倘行為人意圖掩飾或隱匿特定犯罪所得來源，而
    將特定犯罪所得直接消費處分，甚或交予其他共同正犯，或
    由共同正犯以虛假交易外觀掩飾不法金流移動，即難認單純
    犯罪後處分贓物之行為，應仍構成新法第2條第1或2款之洗
    錢行為。申言之，洗錢之定義，在新法施行後，與修正前規
    定未盡相同，因此是否為洗錢行為，自應就犯罪全部過程加
    以觀察，以行為人主觀上具有掩飾或隱匿其特定犯罪所得或
    變得之財產或財產上利益，與該特定犯罪之關聯性，使其來
    源形式上合法化，或使他人逃避刑事追訴、處罰之犯罪意思
    ，客觀上有掩飾或隱匿特定犯罪所得之財物或財產上利益之
    具體作為者，即屬相當（最高法院108年度台上字第3585、2
    299號、109年度台上字第1641、947號刑事判決意旨參照）
    。查本案被告吳佩鏇係依「彌敦道」指示將所提領之款項交
    付予該集團成員即TELEGRAM暱稱「小白」之人，且被告於警
    詢中即自承並無「小白」之年籍資料及聯絡方式（見110年
    度偵字第31721號卷第11頁），則其將現金交付予前開詐欺
    集團成員後，將無從追查款項之流向，使該詐欺所得款項之
    去向不明，客觀上已製造該詐欺犯罪所得金流斷點，達成隱
    匿犯罪所得之效果，妨礙該詐欺集團犯罪之偵查，自構成洗
    錢防制法第2條第2款「掩飾或隱匿特定犯罪所得之本質、來
    源、去向、所在、所有權、處分權或其他權益者」之洗錢行
    為甚明。
㈡、又被告所屬詐欺集團於110年8月15日晚間7時58分許，著手對
    附表編號1之謝筱恬施用詐術，此為被告經起訴加入該詐欺
    犯罪組織之首次犯行（最高法院法院109年度台上字第3945
    號判決意旨參照），是核被告如附表編號1所為，係犯組織
    犯罪防制條例第3條第1項後段之參與犯罪組織罪、刑法第33
    9條之4第1項第2款之三人以上共同詐欺取財罪及洗錢防制法
    第14條第1項之洗錢罪。被告如附表編號2、編號3所為，均
    係犯刑法第339條之4第1項第2款之三人以上共同詐欺取財罪
    及洗錢防制法第14條第1項之洗錢罪。
㈢、被告與「彌敦道」、「小白」間，就本案上揭犯行，均具有
    相互利用之共同犯意，並各自分擔部分犯罪行為，故其等就
    前揭犯行具有犯意聯絡及行為分擔，均應論以共同正犯。
㈣、又被告所犯上開行為間具有行為局部、重疊之同一性，應認
    如附表編號1所示犯行係以一行為同時觸犯組織犯罪防制條
    例第3條第1項後段之參與犯罪組織罪、刑法第339條之4第1
    項第2款之三人以上共同詐欺取財罪及洗錢防制法第14條第1
    項之洗錢罪；附表編號2、編號3所示犯行均係以一行為同時
    觸犯刑法第339條之4第1項第2款之三人以上共同詐欺取財罪
    及洗錢防制法第14條第1項之洗錢罪，均為想像競合犯，應
    依刑法第55條規定，分別從一重之刑法第339條之4第1項第2
    款之三人以上共同詐欺取財罪處斷。被告所犯如附表所示之
    3次犯行，犯意各別、行為互殊，應予分論併罰。
㈤、被告於本院準備程序及審理中就本案洗錢部分自白犯罪，均
    應依洗錢防制法第16條第2項減輕其刑（最高法院108年度台
    上字第4405、4408號刑事判決同此見解）。又輕罪之減輕其
    刑事由若未形成處斷刑之外部性界限，自得將之移入刑法第
    57條或第59條之科刑審酌事項內，列為是否酌量從輕量刑之
    考量因子（109年度台上字第3936號刑事判決意旨參照），
    本件洗錢減輕其刑部分自得作為科刑審酌事項，先予敘明。
㈥、爰以行為人之責任為基礎，審酌被告負責持提款卡領款後轉
    交款項之犯罪情節及被害人受損金額，兼衡被告於準備程序
    及審理中坦承犯行之犯後態度，自述因目前在監無力賠償而
    尚未與被害人和解、賠償，及其合於前開輕罪之減刑事宜之
    量刑有利因子，並參酌其國中畢業之智識程度，自述入監前
    無業，子女現由社會局安置之生活狀況（見本院卷第315頁
    ）等一切情狀，量處如主文第1項所示之刑，並定應執行之
    刑，以示懲儆。
四、沒收部分
    按犯罪所得，屬於犯罪行為人者，沒收之，於全部或一部不
    能沒收或不宜執行沒收時，追徵其價額，刑法第38條之1第1
    項前段及第3項定有明文。本案被告前揭犯行所得4,000元，
    業經被告供承在卷（見本院卷第296頁），雖未扣案，仍應
    依前揭規定諭知沒收，並於全部或一部不能沒收或不宜執行
    沒收時，追徵其價額。
據上論斷，應依刑事訴訟法第273條之1第1項、第299條第1項前
段、第310條之2、第454條第2項，組織犯罪防制條例第3條第1項
後段，洗錢防制法第14條第1項、第16條第2項，刑法第11條前段
、第339條之4第1項第2款、第28條、第55條、第51條第5款、第3
8條之1第1項前段、第3項，刑法施行法第1條之1第1項，判決如
主文。
本案經檢察官陳鴻濤提起公訴，檢察官許恭仁移送併辦，檢察官
謝雨青到庭執行職務。
中　　華　　民　　國　　111 　年　　4 　　月　　22　　日
                    刑事第二十庭法  官    謝欣宓
上正本證明與原本無異。 
如不服本判決應於收受送達後20日內向本院提出上訴書狀，並應
敘述具體理由；其未敘述上訴理由者，應於上訴期間屆滿後20日
內向本院補提理由書（均須按他造當事人之人數附繕本）「切勿
逕送上級法院」。告訴人或被害人如對於本判決不服者，應具備
理由請求檢察官上訴，其上訴期間之計算係以檢察官收受判決正
本之日期為準。因疫情而遲誤不變期間，得向法院聲請回復原狀
。
                                書記官    朱俶伶　
中　　華　　民　　國　　111 　年　　4 　　月　　22　　日
附錄本案論罪科刑法條
中華民國刑法第339條之4
犯第339條詐欺罪而有下列情形之一者，處1年以上7年以下有期
徒刑，得併科1百萬元以下罰金：
一、冒用政府機關或公務員名義犯之。
二、三人以上共同犯之。
三、以廣播電視、電子通訊、網際網路或其他媒體等傳播工具，
    對公眾散布而犯之。
前項之未遂犯罰之。
洗錢防制法第14條
有第二條各款所列洗錢行為者，處7年以下有期徒刑，併科新臺
幣5百萬元以下罰金。
前項之未遂犯罰之。
前二項情形，不得科以超過其特定犯罪所定最重本刑之刑。
組織犯罪防制條例第3條
發起、主持、操縱或指揮犯罪組織者，處3年以上10年以下有期
徒刑，得併科新臺幣1億元以下罰金；參與者，處6月以上5年以
下有期徒刑，得併科新臺幣1千萬元以下罰金。但參與情節輕微
者，得減輕或免除其刑。
具公務員或經選舉產生之公職人員之身分，犯前項之罪者，加重
其刑至二分之一。
犯第1項之罪者，應於刑之執行前，令入勞動場所，強制工作，
其期間為3年。
前項之強制工作，準用刑法第90條第2項但書、第3項及第98條第
2項、第3項規定。
以言語、舉動、文字或其他方法，明示或暗示其為犯罪組織之成
員，或與犯罪組織或其成員有關聯，而要求他人為下列行為之一
者，處3年以下有期徒刑，得併科新臺幣3百萬元以下罰金：
一、出售財產、商業組織之出資或股份或放棄經營權。
二、配合辦理都市更新重建之處理程序。
三、購買商品或支付勞務報酬。
四、履行債務或接受債務協商之內容。
前項犯罪組織，不以現存者為必要。
以第5項之行為，使人行無義務之事或妨害其行使權利者，亦同
。
第5項、第7項之未遂犯罰之。
附表：
編號 被害人 詐欺時間及方式 轉帳時間、金額、轉入帳戶 提領時間、地點、金額 證據資料 罪名及宣告刑 1 謝筱恬 於110年8月15日晚間7 時58分許 ，詐欺集團成員佯為網路商家、銀行客服人員，向謝筱恬佯稱網站遭駭客入侵盜刷1 萬多元，要取消交易及以轉帳畫面進行個人資料加密，使謝筱恬陷於錯誤，依指示轉帳 110年8月17日晚間5 時46分許，以網路銀行轉帳19萬9,987 元至中華郵政馬公中正路郵局帳號00 000000000000號帳戶 110年8月17日晚間6時3分至5 分許間 ，在臺北市○○區○○○路0 段00號臺北北門郵局自動櫃員機提領6 萬元 、4萬元、5萬元 1.告訴人謝筱恬於警詢之證述（見110年度偵字第31721號卷第73至79頁，併辦士林地檢110年度偵字第19243號卷第49至52頁） 2.告訴人謝筱恬所提網路銀行交易明細表截圖 2張、內政部警政署反詐騙諮詢專線紀錄表1紙（見110年度偵字第31721 號卷第83頁、第87頁 、第89頁） 3.告訴人謝筱恬所提帳戶交易明細2紙（見併辦士林地檢110年度偵字第19243號卷第125至126頁）　 4.提領紀錄表（帳戶：000000 00000000000）1 紙（見110年度偵字第31721號卷第41頁） 5.莊廷飛中華郵政馬公中正路郵局帳戶（帳號：00000000 000000號）之歷史交易明細表1紙（見110年度偵字第31 721號卷第47頁） 6.被告吳佩鏇提款錄影畫面翻拍照片2 張（臺北北門郵局 ）（見110年度偵字第31721號卷第55頁）　 7.提領紀錄表（帳戶：000000 00000000）1紙 、第一銀行帳戶（帳號：00000000000號）之歷史交易明細表1紙 、提款錄影畫面翻拍照片2張（臺北北門郵局）（見11 0年度偵字第32925號卷第37頁、第39頁、第41頁）　 8.吳畇築第一商業銀行帳戶（ 帳號：00000000000 號）之匯款暨提領時地一覽表、帳戶交易明細及監視錄影翻拍畫面（自動櫃員機提款、週邊道路、超商、摩莎精品旅館 ）各1份（見併辦士林地檢110年度偵字第19243號卷第57至78頁） 9.內政部警政署111年2月8 日警署防字第1110062793號函暨其附件莊廷飛馬公中正路郵局帳戶（帳號：00000000 000000號）熱點詳細列表及截圖1份（見本院卷第187至209頁） 吳佩鏇犯三人以上共同詐欺取財罪，處有期徒刑壹年貳月。    110年8月17日晚間5 時59分許，以網路銀行轉帳1萬9,987元至第一銀行帳戶帳號00000000000 號帳戶 110年8月17日晚間6 時19分許，在臺北市○○區○○○路0 段00號臺北北門郵局自動櫃員機提領左列款項一空      110年8月17日晚間6 時36分至38分許間，以網路銀行轉帳4萬9,9 87元、4萬9,987元、7萬152元至第一銀行帳號00 000000000號帳戶 110年8月17日晚間7 時43分至47分許 間，在臺北市○○區○○○路000 號彰化銀行建成分行提領2萬元5筆   2 陳彬彬 於110年8月17日下午4 時40分許 ，詐欺集團成員佯為網路商家、銀行客服人員，向陳彬彬佯稱網站遭駭客入侵導致訂單有錯誤需要退款，要使用網路轉帳方式解除錯誤設定，使陳彬彬陷於錯誤 ，依指示轉帳 110年8月17日晚間6時6分至20分許間，以網路銀行轉帳13萬9,98 9元、10萬4,110元至中華郵政竹山郵局帳號0000 0000000000號帳戶 110年8月17日晚間6 時24分至27分許 間，在臺北市○○區○○○路0 段00號臺北北門郵局自動櫃員機提領5 萬元3 筆 1.被害人陳彬彬於警詢之證述（見110年度偵字第31721號卷第95至97頁） 2.被害人陳彬彬所提網路銀行交易畫面截圖2張（見110年度偵字第31721 號卷第99頁 ） 3.提領紀錄表（帳戶：000000 00000000000）1 紙（見110年度偵字第31721號卷第41頁） 4.吳惠真中華郵政竹山郵局帳戶（帳號：00000000000000號）之歷史交易明細表1 紙（見110年度偵字第31721號卷第45頁） 5.被告吳佩鏇提款錄影畫面翻拍照片2 張（臺北北門郵局 ）（見110年度偵字第31721號卷第55頁）　 6.提款錄影畫面翻拍照片2 張（臺北北門郵局）（見110年度偵字第32925號卷第41頁）　 吳佩鏇犯三人以上共同詐欺取財罪，處有期徒刑壹年壹月。 3 黃詩淳 110年8月17日晚間7 時許，詐欺集團成員佯為網路商家、銀行人員，向黃詩淳詐稱誤將黃詩淳設定為每月商家扣款之帳號，要關閉自動扣款、升級銀行安全機制 ，使黃詩淳陷於錯誤，依指示轉帳 110年8月17日晚間7 時39分至45分許，以網路銀行轉帳4萬9,987元、4萬9,981元 、4萬9,989元、4萬9,983元至中華郵政崁頂郵局帳號0000000000 0000號帳戶 110年8 月17日晚間8 時6分至12分許間，在臺北市○○區○○○路000號華南銀行建成分行自動櫃員機提領2萬元7筆、1 萬元 1.告訴人黃詩淳於警詢之證述（見110年度偵字第31721號卷第109至112頁，併辦士林地檢110年度偵字第19243號卷第53至56頁） 2.告訴人黃詩淳內政部警政署反詐騙諮詢專線紀錄表1 紙（見110年度偵字第31721號卷第119頁） 3.告訴人黃詩淳所提帳戶交易明細2 紙；新竹縣政府警察局受理詐騙帳戶通報警示簡便格式表、金融機構聯防機制通報單各1 紙（見併辦士林地檢110年度偵字第19243號卷第135至137頁、第161至163頁）　 4.楊慧珍中華郵政帳戶（帳號 ：00000000000000號）之匯款暨提領時地一覽表、帳戶交易明細及監視錄影翻拍畫面（自動櫃員機提款、週邊道路、超商、摩莎精品旅館 ）各1 份、和雲行動服務股份有限公司汽車出租單1 紙（見併辦士林地檢110 年度偵字第19243號卷第79至107頁）　 吳佩鏇犯三人以上共同詐欺取財罪，處有期徒刑壹年壹月。 
附件一
臺灣臺北地方檢察署檢察官起訴書
                                    110年度偵字第31721號
                                    110年度偵字第32670號
                                    110年度偵字第32925號
　　被　　　告　吳佩鏇　女　27歲（民國00年00月00日生）
　　　　　　　　　　　　住新北市○○區○○路0段000○0號
　　　　　　　　　　　　國民身分證統一編號：Z000000000號
　　　　　　　　王彥祥　男　31歲（民國00年0月0日生）
　　　　　　　　　　　　住新北市○○區○○路0段000巷00弄
　　　　　　　　　　　　 0號3樓
　　　　　　　　　　　　國民身分證統一編號：Z000000000號
                        (現在法務部矯正署臺北監獄臺北分                          監執行中)
上列被告等因詐欺等案件，業經偵查終結，認應該提起公訴，茲
將犯罪事實及證據並所犯法條分敘如下：
            犯罪事實
一、吳佩鏇、王彥祥於民國110年8月16日之前某日，加入「邱瑞
    祥（即Telegram暱稱「彌敦道」、「蝦味先」、「七」）、
    「小白」、「蝴蝶仁」（上3人另案由警追查中）等所屬具
    有持續性及牟利性之有結構性之3人以上之不詳詐欺集團犯
    罪組織，擔任持人頭帳戶提款卡至金融機構之自動提款機提
    領款項之車手角色，並共同意圖為自己不法之所有，基於詐
    欺、洗錢等犯意聯絡及行為分擔，先由該不詳詐騙集團成員
    ，於110年8月15日某時起，偽以網路購物客服人員撥打電話
    聯絡謝筱恬、陳彬彬、黃詩淳、葉素妤、廖威龍、涂憶迦、
    涂惠真、柯亭妤、沈芳伃、張書萍、李佳昕、李翊信、許藝
    孅等人，佯以「假取消付款設定、真詐財」之手法，致謝筱
    恬、陳彬彬、黃詩淳、葉素妤、廖威龍、涂憶迦、涂惠真、
    柯亭妤、沈芳伃、張書萍、李佳昕、李翊信、許藝孅等人均
    陷於錯誤，分別於附表一所示之時，各別轉帳或匯款至該詐
    欺集團指定之中華郵政竹山郵局（帳號：000-000000000000
    00號，戶名：吳惠真）、中華郵政馬公中正路郵局（帳號：
    000-00000000000000號，戶名：莊廷飛）、中華郵政新竹牛
    埔郵局（帳號：000-00000000000000號，戶名：吳秉宸）、
    中華郵政基隆過港路郵局（帳號：000-00000000000000號，
    戶名：李俊屏）、中華郵政（帳號：000-00000000000000號
    ，戶名：廖聿愷）、中國信託銀行（帳號：000-0000000000
    000號）、第一銀行（帳號：000-00000000000號）等人頭帳
    戶內，吳佩鏇、王彥祥分別接受「邱瑞祥」、「彌道敦」指
    示，持前開人頭帳戶提款卡，於附表二所示時、地之自動提
    款機提領贓款得逞，再將提領之款項交給前來收水之「小白
    」，渠等以此方式掩飾特定犯罪所得之本質、來源及去向，
    確保詐欺集團取得詐騙款項，吳佩鏇並獲得至少新臺幣（下
    同）4至5千元之酬勞。嗣為警循線查獲。
二、案經謝筱恬、陳彬彬、黃詩淳、葉素妤、廖威龍、涂憶迦、
    涂惠真、柯亭妤、沈芳伃、張書萍、李翊信、許藝孅等人等
    訴由臺北市政府警察局中正第一分局、中山分局等報告偵辦
    。
            證據並所犯法條
一、證據清單：
編號 證據名稱 待證事實 1 被告吳佩鏇、王彥祥於警詢或偵查中之供述 全部犯罪事實 2 告訴人及被害人謝筱恬、陳彬彬、黃詩淳、葉素妤、廖威龍、涂憶迦、涂惠真、柯亭妤、沈芳伃、張書萍、李佳昕、李翊信、許藝孅於警詢時之指述暨提出之轉帳證明單據、網路銀行交易畫面截圖或銀行帳戶交易明細表等 全部犯罪事實 3 被告提款之錄影畫面暨翻拍照片、提領紀錄表、中華郵政玉里郵局（帳號：000-00000000000000號，戶名：張慧萍）帳戶之歷史交易明細表等 全部犯罪事實 4 被告吳佩鏇、王彥祥提款之錄影畫面暨翻拍照片、提領紀錄表、中華郵政竹山郵局（帳號：000-00000000000000號，戶名：吳惠真）、中華郵政馬公中正路郵局（帳號：000-00000000000000號，戶名：莊廷飛）、中華郵政新竹牛埔郵局（帳號：000-00000000000000號，戶名：吳秉宸）、中華郵政基隆過港路郵局（帳號：000-00000000000000號，戶名：李俊屏）、中華郵政（帳號：000-00000000000000號，戶名：廖聿愷）、中國信託銀行（帳號：000-0000000000000號）、第一銀行（帳號：000-00000000000號）等人頭帳戶之歷史交易明細表等 全部犯罪事實 
二、核被告等所為，均係犯組織犯罪防制條例第3條第1項後段參
    與犯 罪組織及刑法第339條之4第1項第2款共同加重詐欺取
    財、洗錢防制法第14條等罪嫌，渠等係一行為觸犯數罪名，
    請以想像競合犯論。被告等與「邱瑞祥」、「小白」、「蝴
    蝶仁」及其他佯裝購物網站客服人員行騙告訴人等之不詳詐
    欺集團成員等，有犯意聯絡及行為分擔，請以共同正犯論。
    被告獲得之前開報酬，係其因犯罪所得之物，請依法宣告沒
    收，於全部或一部不能沒收或不宜執行沒收時，追徵其價額
    。
三、依刑事訴訟法第251條第1項提起公訴。
    此　致
臺灣臺北地方法院
中　　華　　民　　國　 110　　年　 12 　　月　　12　　日
                              檢察官　  陳鴻濤
本件正本證明與原本無異
中　　華　　民　　國　 110　　年　　12　　月　　21　　日
　                          　書記官    洪珮婷　
附錄本案所犯法條全文 
中華民國刑法第339條之4
犯第 339 條詐欺罪而有下列情形之一者，處 1 年以上 7 年以
下有期徒刑，得併科 1 百萬元以下罰金：
一、冒用政府機關或公務員名義犯之。
二、三人以上共同犯之。
三、以廣播電視、電子通訊、網際網路或其他媒體等傳播工具，
    對公眾散布而犯之。
前項之未遂犯罰之。

組織犯罪防制條例第3條
發起、主持、操縱或指揮犯罪組織者，處 3 年以上 10 年以下
有期徒刑，得併科新臺幣 1 億元以下罰金；參與者，處 6 月以
上 5 年以下有期徒刑，得併科新臺幣 1 千萬元以下罰金。但參
與情節輕微者，得減輕或免除其刑。
具公務員或經選舉產生之公職人員之身分，犯前項之罪者，加重
其刑至二分之一。
犯第 1 項之罪者，應於刑之執行前，令入勞動場所，強制工作
，其期間為 3 年。
前項之強制工作，準用刑法第 90 條第 2 項但書、第 3 項及第
98 條第 2 項、第 3 項規定。
以言語、舉動、文字或其他方法，明示或暗示其為犯罪組織之成
員，或與犯罪組織或其成員有關聯，而要求他人為下列行為之一
者，處 3 年以下有期徒刑，得併科新臺幣 3 百萬元以下罰金：
一、出售財產、商業組織之出資或股份或放棄經營權。
二、配合辦理都市更新重建之處理程序。
三、購買商品或支付勞務報酬。
四、履行債務或接受債務協商之內容。
前項犯罪組織，不以現存者為必要。
以第 5 項之行為，使人行無義務之事或妨害其行使權利者，亦
同。
第 5 項、第 7 項之未遂犯罰之。

洗錢防制法第14條
有第二條各款所列洗錢行為者，處 7 年以下有期徒刑，併科新
臺幣 5 百萬元以下罰金。
前項之未遂犯罰之。
前二項情形，不得科以超過其特定犯罪所定最重本刑之刑。

附表一：
編號 告訴人或被害人 受騙方式 受騙時間 匯（轉）入人頭帳戶 受騙金額（新臺幣） 1 李翊信 假取消付款設定、真詐財 110年8月16日16時14分許起，至16時20分許止 中華郵政基隆過港路郵局（帳號：000-00000000000000號，戶名：李俊屏） 1、49,986元 2、49,987元 2 涂惠真 假取消付款設定、真詐財 110年8月16日16時27分許 中華郵政基隆過港路郵局（帳號：000-00000000000000號，戶名：李俊屏） 1、16,021元 3 謝筱恬  假取消付款設定、真詐財 110年8月17日17時46分許 中華郵政馬公中正路郵局（帳號：000-00000000000000號，戶名：莊廷飛） 1、199,987元                                                                                                                                                                                                                       110年8月17日17時59分許 第一銀行（帳號：000-00000000000號） 1、19,987元 4 陳彬彬 假取消付款設定、真詐財 110年8月17日18時6分許起，至18時20分許止 中華郵政竹山郵局（帳號：000-00000000000000號，戶名：吳惠真） 1、139,989元 2、104,110元 5 張書萍 假取消付款設定、真詐財 110年8月19日19時11分許 中華郵政新竹牛埔郵局（帳號：000-00000000000000號，戶名：吳秉宸） 1、49,985元 2、49,986元                                                             6 沈芳伃 假取消付款設定、真詐財 110年8月19日19時43分許 中華郵政新竹牛埔郵局（帳號：000-00000000000000號，戶名：吳秉宸） 1、6,985元 7 涂憶迦 假取消付款設定、真詐財 110年8月19日20時12分許 中華郵政新竹牛埔郵局（帳號：000-00000000000000號，戶名：吳秉宸） 1、9,987元 8 黃詩淳 假取消付款設定、真詐財 110年8月19日20時18分許 中華郵政新竹牛埔郵局（帳號：000-00000000000000號，戶名：吳秉宸） 1、29,987元 9 廖威龍 假取消付款設定、真詐財 110年8月19日16時24分許 中國信託銀行（帳號：000-0000000000000號） 1、30,000元    110年8月19日17時6分許  1、19,985元    110年8月20日0時11分許起，至0時18分許止 中華郵政（帳號：000-00000000000000號，戶名：廖聿愷） 1、29,985元 2、29,987元 10 柯亭妤 假取消付款設定、真詐財 110年8月19日16時40分許 中國信託銀行（帳號：000-0000000000000號） 1、49,986元 11 葉素妤 假取消付款設定、真詐財 110年8月19日16時47分許 中國信託銀行（帳號：000-0000000000000號） 1、9,999元 12 李佳昕 假取消付款設定、真詐財 110年8月19日17時21分許 中國信託銀行（帳號：000-0000000000000號） 1、9,999元 13 許藝孅 假取消付款設定、真詐財 110年8月20日0時3分許起，至0時7分許止 中華郵政（帳號：000-00000000000000號，戶名：廖聿愷） 1、49,987元 2、12,123元 3、17,017元       

附表二：
編號 行為人 提領時間  提領地點 提領人頭帳戶  提領款項 1 王彥祥 110年8月16日16時26分許起，至16時31分許止 臺北市○○區○○街0段00號臺灣銀行之自動提款機 中華郵政基隆過港路郵局（帳號：000-00000000000000號，戶名：李俊屏） 1、20,005元 2、20,005元 3、20,005元 4、20,005元 5、20,005元 6、16,005元   110年8月19日16時46分許起，至16時49分許止 臺北市○○區○○街0號玉山銀行之自動提款機 中國信託銀行（帳號：000-0000000000000號） 1、20,000元 2、20,000元 3、20,000元 4、20,000元 5、10,000元   110年8月19日17時14分許 臺北市○○區○○路00號元大銀行之自動提款機 中國信託銀行（帳號：000-0000000000000號） 1、20,000元   110年8月19日17時28分許 臺北市○○區○○路00號合庫銀行之自動提款機 中國信託銀行（帳號：000-0000000000000號） 1、10,000元   110年8月19日19時15分許起，至19時16分許止 臺北市○○區○○○路0段00號遠東銀行之自動提款機 中華郵政新竹牛埔郵局（帳號：000-00000000000000號，戶名：吳秉宸） 1、20,005元 2、20,005元 3、10,005元   110年8月19日19時25分許起，至19時27分許止 臺北市○○區○○○路0段00號臺灣企銀之自動提款機 中華郵政新竹牛埔郵局（帳號：000-00000000000000號，戶名：吳秉宸） 1、20,005元 2、20,005元 3、10,005元   110年8月19日22時4分許起，至22時6分許止 臺北市○○區○○路00號永豐銀行之自動提款機 中華郵政新竹牛埔郵局（帳號：000-00000000000000號，戶名：吳秉宸） 1、20,005元 2、20,005元 3、6,905元   110年8月20日0時17分許起，至0時23分許止 臺北市○○區○○路000號永豐銀行之自動提款機 中華郵政（帳號：000-00000000000000號，戶名：廖聿愷） 1、20,005元 2、20,005元 3、20,005元 4、20,005元 5、20,005元 6、20,005元 7、10,005元 2 吳佩鏇 110年8月17日18時3分許起，至18時5分許止 臺北市○○區○○○路0段00號臺北北門郵局之自動提款機 中華郵政馬公中正路郵局（帳號：000-00000000000000號，戶名：莊廷飛） 1、60,000元 2、40,000元 3、50,000元                                                                                                                                                                                                                                                                                                                                                                                        110年8月17日18時24分許起，至18時27分許止  中華郵政竹山郵局（帳號：000-00000000000000號，戶名：吳惠真） 1、50,000元 2、50,000元 3、50,000元                                 110年8月17日18時16分許起，至18時19分許止  第一銀行（帳號：000-00000000000號） 1、20,000元 2、20,000元 3、20,000元 4、20,000元 5、20,000元 
附件二
臺灣士林地方檢察署檢察官併辦意旨書
                                    110年度偵字第19243號
　　被　　　告　吳佩鏇　女　28歲（民國00年00月00日生）
　　　　　　　　　　　　住新北市○○區○○路0段000○0號
　　　　　　　　　　　　國民身分證統一編號：Z000000000號
上列被告因詐欺等案件，經偵查結果，認應移請臺灣臺北地方法
院併案審理，茲將併案意旨敘述如下：
一、起訴案件之犯罪事實及審理情況：
（一）起訴案號：臺灣臺北地方檢察署110年度偵字第31721號、
      第32670號、第32925號。
（二）審理案號：臺灣臺北地方法院110年度審訴字第2162號。
（三）原起訴事實：吳佩鏇、王彥祥於民國110年8月16日之前某
      日，加入「邱瑞祥（即Telegram暱稱「彌敦道」、「蝦味
      先」、「七」）、「小白」、「蝴蝶仁」（上3人另案由
      警追查中）等所屬具有持續性及牟利性之有結構性之3人
      以上之不詳詐欺集團犯罪組織，擔任持人頭帳戶提款卡至
      金融機構之自動提款機提領款項之車手角色，並共同意圖
      為自己不法之所有，基於詐欺、洗錢等犯意聯絡及行為分
      擔，先由該不詳詐騙集團成員，於110年8月15日某時起，
      偽以網路購物客服人員撥打電話聯絡謝筱恬、陳彬彬、黃
      詩淳、葉素妤、廖威龍、涂憶迦、涂惠真、柯亭妤、沈芳
      伃、張書萍、李佳昕、李翊信、許藝孅等人，佯以「假取
      消付款設定、真詐財」之手法，致謝筱恬、陳彬彬、黃詩
      淳、葉素妤、廖威龍、涂憶迦、涂惠真、柯亭妤、沈芳伃
      、張書萍、李佳昕、李翊信、許藝孅等人均陷於錯誤，分
      別於附表一所示之時，各別轉帳或匯款至該詐欺集團指定
      之中華郵政竹山郵局（帳號：000-00000000000000號，戶
      名：吳惠真）、中華郵政馬公中正路郵局（帳號：000-00
      000000000000號，戶名：莊廷飛）、中華郵政新竹牛埔郵
      局（帳號：000-00000000000000號，戶名：吳秉宸）、中
      華郵政基隆過港路郵局（帳號：000-00000000000000號，
      戶名：李俊屏）、中華郵政（帳號：000-00000000000000
      號，戶名：廖聿愷）、中國信託銀行（帳號：000-000000
      0000000號）、第一銀行（帳號：000-00000000000號）等
      人頭帳戶內，吳佩鏇、王彥祥分別接受「邱瑞祥」、「彌
      道敦」指示，持前開人頭帳戶提款卡，於附表二所示時、
      地之自動提款機提領贓款得逞，再將提領之款項交給前來
      收水之「小白」，渠等以此方式掩飾特定犯罪所得之本質
      、來源及去向，確保詐欺集團取得詐騙款項，吳佩鏇並獲
      得至少新臺幣（下同）4至5千元之酬勞。嗣為警循線查獲
      。
二、移請併案審理之犯罪事實：被告吳佩鏇、與王彥祥、邱瑞祥
    （即Telegram暱稱「彌敦道」、「蝦味先」、「七」，涉犯
    詐欺等案件，另行通緝）、張銘偉、許皓瑋（涉犯詐欺等案
    件，另行起訴）、「蝴蝶仁」共同意圖為自己不法之所有，
    基於三人以上詐欺取財及掩飾、隱匿特定犯罪所得之來源及
    去向之犯意聯絡，先由其他詐欺集團成員於附表三所示時間
    ，對附表三所示之被害人，施用附表三所示之詐術，致其等
    均因而陷於錯誤，而於如附表三所示之匯款時間，匯款如附
    表三所示之金額，至如附表三所示之帳戶，再由邱瑞祥指示
    張銘偉將附表三所示提款卡交予許皓瑋，許皓瑋再交予吳佩
    鏇，吳佩鏇再依邱瑞祥指示，於附表三所示時間、地點，提
    領帳戶內款項後，將款項交付予許皓瑋，許皓瑋交付予其他
    詐欺集團成員，以此方式掩飾、隱匿該等款項與犯罪之關聯性
    。嗣因附表三所示被害人均發覺受騙，而報警處理後，始悉
    上情。
三、認定併案事實所憑之證據資料：
（一）被告吳佩鏇於警詢及偵查中之供述。
（二）證人即共犯張銘偉於警詢證述。
（三）證人即共犯許皓瑋於警詢及偵查中證述。
（四）告訴人謝筱恬於警詢時之指訴及提供之交易明細。
（五）告訴人黃詩淳於警詢時之指訴及提供之交易明細。
（六）110年8月17日自動櫃員機、路口、超商、摩莎精品旅店監
      視錄影畫面翻拍照片、和雲行動服務股份有限公司汽車出
      租單。
（七）匯款暨提款時地一覽表、第一銀行帳號00000000000號帳
      戶交易明細、郵局帳號00000000000000號帳戶交易明細。
四、原起訴事實與併案事實之關係：被告前因詐欺等案件，經臺
    灣臺北地方檢察署檢察官以110年度偵字第31721號、第3267
    0號、第32925號提起公訴，現由貴院以110年度審訴字第216
    2號案件審理中，有該案起訴書、刑案資料查註記錄表各1份
    在卷可佐。本件併案之犯罪事實與前開已起訴之犯罪事實，
    係屬同一事實（參起訴書附表一編號3、8，為同一被害人之
    接續提領贓款行為），為同一案件，爰請依法應予併案審理
    。
　　此　致
臺灣臺北地方法院
中　　華　　民　　國　 111　　年　　2 　　月　　11　　日
                              檢  察  官　許  恭  仁
本件正本證明與原本無異　　　　　　　　　　
中　　華　　民　　國　 111　　年　　2 　　月　　16　　日
  　                          書　記　官  翁  碩  陽
附表一：
編號 告訴人或被害人 受騙方式 受騙時間 匯（轉）入人頭帳戶 受騙金額（新臺幣） 1 李翊信 假取消付款設定、真詐財 110年8月16日16時14分許起，至16時20分許止 中華郵政基隆過港路郵局（帳號：000-00000000000000號，戶名：李俊屏） 1、49,986元 2、49,987元 2 涂惠真 假取消付款設定、真詐財 110年8月16日16時27分許 中華郵政基隆過港路郵局（帳號：000-00000000000000號，戶名：李俊屏） 1、16,021元 3 謝筱恬  假取消付款設定、真詐財 110年8月17日17時46分許 中華郵政馬公中正路郵局（帳號：000-00000000000000號，戶名：莊廷飛） 1、199,987元                                                                                                                                                                                                                       110年8月17日17時59分許 第一銀行（帳號：000-00000000000號） 1、19,987元 4 陳彬彬 假取消付款設定、真詐財 110年8月17日18時6分許起，至18時20分許止 中華郵政竹山郵局（帳號：000-00000000000000號，戶名：吳惠真） 1、139,989元 2、104,110元 5 張書萍 假取消付款設定、真詐財 110年8月19日19時11分許 中華郵政新竹牛埔郵局（帳號：000-00000000000000號，戶名：吳秉宸） 1、49,985元 2、49,986元                                                             6 沈芳伃 假取消付款設定、真詐財 110年8月19日19時43分許 中華郵政新竹牛埔郵局（帳號：000-00000000000000號，戶名：吳秉宸） 1、6,985元 7 涂憶迦 假取消付款設定、真詐財 110年8月19日20時12分許 中華郵政新竹牛埔郵局（帳號：000-00000000000000號，戶名：吳秉宸） 1、9,987元 8 黃詩淳 假取消付款設定、真詐財 110年8月19日20時18分許 中華郵政新竹牛埔郵局（帳號：000-00000000000000號，戶名：吳秉宸） 1、29,987元 9 廖威龍 假取消付款設定、真詐財 110年8月19日16時24分許 中國信託銀行（帳號：000-0000000000000號） 1、30,000元    110年8月19日17時6分許  1、19,985元    110年8月20日0時11分許起，至0時18分許止 中華郵政（帳號：000-00000000000000號，戶名：廖聿愷） 1、29,985元 2、29,987元 10 柯亭妤 假取消付款設定、真詐財 110年8月19日16時40分許 中國信託銀行（帳號：000-0000000000000號） 1、49,986元 11 葉素妤 假取消付款設定、真詐財 110年8月19日16時47分許 中國信託銀行（帳號：000-0000000000000號） 1、9,999元 12 李佳昕 假取消付款設定、真詐財 110年8月19日17時21分許 中國信託銀行（帳號：000-0000000000000號） 1、9,999元 13 許藝孅 假取消付款設定、真詐財 110年8月20日0時3分許起，至0時7分許止 中華郵政（帳號：000-00000000000000號，戶名：廖聿愷） 1、49,987元 2、12,123元 3、17,017元       
附表二：
編號 行為人 提領時間  提領地點 提領人頭帳戶  提領款項 1 王彥祥 110年8月16日16時26分許起，至16時31分許止 臺北市○○區○○街0段00號臺灣銀行之自動提款機 中華郵政基隆過港路郵局（帳號：000-00000000000000號，戶名：李俊屏） 1、20,005元 2、20,005元 3、20,005元 4、20,005元 5、20,005元 6、16,005元   110年8月19日16時46分許起，至16時49分許止 臺北市○○區○○街0號玉山銀行之自動提款機 中國信託銀行（帳號：000-0000000000000號） 1、20,000元 2、20,000元 3、20,000元 4、20,000元 5、10,000元   110年8月19日17時14分許 臺北市○○區○○路00號元大銀行之自動提款機 中國信託銀行（帳號：000-0000000000000號） 1、20,000元   110年8月19日17時28分許 臺北市○○區○○路00號合庫銀行之自動提款機 中國信託銀行（帳號：000-0000000000000號） 1、10,000元   110年8月19日19時15分許起，至19時16分許止 臺北市○○區○○○路0段00號遠東銀行之自動提款機 中華郵政新竹牛埔郵局（帳號：000-00000000000000號，戶名：吳秉宸） 1、20,005元 2、20,005元 3、10,005元   110年8月19日19時25分許起，至19時27分許止 臺北市○○區○○○路0段00號臺灣企銀之自動提款機 中華郵政新竹牛埔郵局（帳號：000-00000000000000號，戶名：吳秉宸） 1、20,005元 2、20,005元 3、10,005元   110年8月19日22時4分許起，至22時6分許止 臺北市○○區○○路00號永豐銀行之自動提款機 中華郵政新竹牛埔郵局（帳號：000-00000000000000號，戶名：吳秉宸） 1、20,005元 2、20,005元 3、6,905元   110年8月20日0時17分許起，至0時23分許止 臺北市○○區○○路000號永豐銀行之自動提款機 中華郵政（帳號：000-00000000000000號，戶名：廖聿愷） 1、20,005元 2、20,005元 3、20,005元 4、20,005元 5、20,005元 6、20,005元 7、10,005元 2 吳佩鏇 110年8月17日18時3分許起，至18時5分許止 臺北市○○區○○○路0段00號臺北北門郵局之自動提款機 中華郵政馬公中正路郵局（帳號：000-00000000000000號，戶名：莊廷飛） 1、60,000元 2、40,000元 3、50,000元                                                                                                                                                                                                                                                                                                                                                                                        110年8月17日18時24分許起，至18時27分許止  中華郵政竹山郵局（帳號：000-00000000000000號，戶名：吳惠真） 1、50,000元 2、50,000元 3、50,000元                                 110年8月17日18時16分許起，至18時19分許止  第一銀行（帳號：000-00000000000號） 1、20,000元 2、20,000元 3、20,000元 4、20,000元 5、20,000元 
附表三：
編號 被害人 詐騙時間及方式 匯款時間 匯款帳號 匯款金額(新臺幣) 提款人、時間、地點及金額 1 謝筱恬（已提告） 詐欺集團成員於110年8月15日某時許假冒WAAWOO電商客服人員，佯稱：駭客入侵信用卡遭盜刷，需透過網路銀行，以取消付款等語，致被害人陷於錯誤，依指示操作，而誤操作匯款功能 110年8月17日18時36分至38分 第一銀行帳號00000000000號帳戶 4萬9,987元、4萬9,987元、7萬152元 同日19時43分至47分，在臺北市○○區○○○路000號彰化銀行建成分行，提領2萬5次 2 黃詩淳（已提告） 詐欺集團成員於110年8月17日某時許假冒WAAWOO電商客服人員，佯稱：帳戶遭設為每月扣款帳戶，需透過網路銀行，以取消付款等語，致被害人陷於錯誤，依指示操作，而誤操作匯款功能 110年8月17日19時39分至45分 郵局帳號00000000000000號帳戶 4萬9,987元、4萬9,981元、4萬9,989元、4萬9,983元 同日20時6分至12分，在臺北市○○區○○○路000號華南銀行建成分行，提領2萬7次、1萬元1次